臺灣高雄地方法院民事裁定            100年度訴字第1740號
聲  請  人
即  原  告  杜吉亮
訴訟代理人  李育任律師
相  對  人  杜正雄
            杜正銘
            杜佳諭
            杜吉龍
            杜國賢
            杜國明
            張杜美菊
            杜美金
被      告  杜吉村
            杜吉祥
共      同
訴訟代理人  朱立人律師
上列聲請人與被告間請求土地所有權移轉登記事件，本院裁定如
下：
    主  文
相對人杜正雄、杜正銘、杜佳諭、杜吉龍、杜國賢、杜國明、張
杜美菊、杜美金應於本裁定送達後五日內具狀追加為本件訴訟之
原告，逾期未追加，視為已一同起訴。
    理  由
一、按訴訟標的對於數人必須合一確定而應共同起訴，如其中一
    人或數人拒絕同為原告而無正當理由者，法院得依原告聲請
    ，以裁定命該未起訴之人於一定期間內追加為原告。逾期未
    追加者，視為已一同起訴，民事訴訟法第56條之1 第1 項定
    有明文。 次按公同共有物權利之行使，除依其公同關係所
    由規定之法律或契約另有規定外，應得公同共有人全體之同
    意，而以公同共有之財產為訴訟標的者，其法律關係之性質
    既須合一確定，故非由公同共有人全體或得其他公同共有人
    全體之同意起訴或被訴，則於當事人之適格即有欠缺，最高
    法院著有41年臺上字第170 號判例可供參照。
二、聲請意旨略以：聲請人即原告係起訴主張兩造與相對人之被
    繼承人杜慶義將系爭土地借名登記於被告杜吉村、杜吉祥2
    人名下，嗣杜慶義死亡，系爭土地之借名登記關係應已消滅
    ，而應由全體繼承人公同共有，依繼承、公同共有之法律關
    係，本件訴訟標的對於聲請人及相對人等必須合一確定，自
    應共同起訴，爰聲請命相對人等追加為原告等語。
三、經查：聲請人與相對人均為杜慶義之繼承人，有繼承系統表
    1 紙、戶籍謄本12份在卷可稽，相對人並未拋棄繼承，亦經
    本院依職權查詢無誤，有本院家事法庭100 年8 月23日雄院
    高97繼雄字第1874號函1 份在券為憑，則聲請人以基於繼承
    杜慶義之權利對被告等為起訴請求，依民法第828 條及第11
    51條規定，其訴訟標的對於聲請人及相對人即須合一確定，
    自應由聲請人及相對人共同列為原告，其當事人適格之要件
    始無欠缺。本院於民國100 年11月2 日函請相對人等陳明是
    否同意同為本件訴訟之原告，然相對人等於收受上開通知後
    ，迄今仍未答覆，有卷附送達回證8 紙足稽，可認相對人等
    無正當理由拒絕同為原告，依首開法律規定，聲請人聲請裁
    定命相對人等追加為原告，即屬有據，應予准許。
四、依民事訴訟法第56條之1 第1 項，裁定如主文。
中    華    民    國    100   年    12    月    6    日
                  民事第五庭    法  官  黃苙荌
正本係照原本作成。
如不服本裁定應於送達後10日內向本院提出抗告狀，並繳納抗告
費新臺幣1,000元。
中    華    民    國    100   年    12    月    6    日
                                書記官  呂怜勳